ru: Подкладка ремня для гобоя: Поролоновая подкладка; Гелевая подкладка; Неопреновая подкладка; Без подкладки; Другое
en: Oboe strap padding: Foam padded; Gel padded; Neoprene padded; No padding; Other
pl: Wyściółka paska oboju: Wyściełany pianką; Wyściełany żelem; Wyściełany neoprenem; Bez wyściółki; Inna
hr-HR: Remen za obou razmak u podnožju: Podstavljeno pjenom; Podstavljeno gelom; Podstavljeno neoprenom; Bez podstave; Ostalo
hu: Oboapánt párnázása: Habszivaccsal párnázott; Zselével párnázott; Neoprénnel párnázott; Párnázatlan; Egyéb
ro-RO: Căptușeală pentru curea de oboi: Căptușit cu spumă; Căptușit cu gel; Căptușit cu neopren; Fără căptușeală; Altele
tr: Obua askı dolgu tipi: Köpük dolgulu; Jel dolgulu; Neopren dolgulu; Dolgusuz; Diğer
th: สายโอโบ การเว้นขอบบริเวณ: บุโฟม; บุเจล; บุนีโอพรีน; ไม่บุวัสดุรองรับ; อื่นๆ
ja: オーボエストラップ余白: フォームパッド入り; ゲルパッド入り; ネオプレンパッド入り; パッドなし; その他
fi: Oboen hihnan pehmuste: Vaahtopehmustettu; Geelipehmustettu; Neopreenipehmustettu; Ei pehmustetta; Muu
pt-PT: Almofada da correia de oboé: Almofadado com espuma; Almofadado com gel; Almofadado com neopreno; Sem almofadado; Outro
sl-SI: Blazinjenje traku za oboo: Oblazinjeno s peno; Oblazinjeno z gelom; Oblazinjeno z neoprenom; Brez oblazinjenja; Drugo
zh-TW: 雙簧管背帶襯墊: 泡棉襯墊; 凝膠襯墊; 氯丁橡膠襯墊; 無襯墊; 其他
nb: Polstring på oboestropp: Skumpolstret; Gelpolstret; Neoprenpolstret; Uten polstring; Annet
pt-BR: Oboé acolchoamento da correia: Acolchoamento de espuma; Acolchoamento de gel; Acolchoamento de neoprene; Sem acolchoamento; Outro
fr: Rembourrage de la sangle de hautbois: Rembourrage en mousse; Rembourrage en gel; Rembourrage en néoprène; Sans rembourrage; Autre
nl: Hobo riem padding: Schuimvulling; Gelvulling; Neopreenvulling; Geen vulling; Overig
es: Acolchado de la correa para oboe: Acolchado de espuma; Acolchado de gel; Acolchado de neopreno; Sin acolchado; Otro
it: Imbottitura della tracolla per oboe: Imbottitura in schiuma; Imbottitura in gel; Imbottitura in neoprene; Nessuna imbottitura; Altro
de: Polsterung des Oboengurts: Schaumstoffgepolstert; Gelgepolstert; Neoprengepolstert; Keine Polsterung; Andere
vi: Đệm dây đeo kèn oboe: Đệm mút; Đệm gel; Đệm neoprene; Không đệm; Khác
bg-BG: Подплата на каишката за обой: С подплата от пяна; С подплата от гел; С подплата от неопрен; Без подплата; Друго
sv: Stoppning i oboerem: Skumvadderad; Gelvadderad; Neoprenvadderad; Ingen vaddering; Övrigt
lt-LT: Obojaus diržo paminkštinimas: Paminkštintas porolonu; Paminkštintas geliu; Paminkštintas neoprenu; Be paminkštinimo; Kita
da: Polstring på obostrop: Skumpolstret; Gelpolstret; Neoprenpolstret; Uden polstring; Andet
cs: Polstrování popruhu hoboje: Pěnové polstrování; Gelové polstrování; Neoprenové polstrování; Bez polstrování; Ostatní
sk-SK: Polstrovanie popruhu na hoboj: S penovou výstelkou; S gélovou výstelkou; S neoprénovou výstelkou; Bez výstelky; Iná
el: Επένδυση ιμάντα όμποε: Επένδυση από αφρό; Επένδυση με τζελ; Επένδυση από νεοπρένιο; Χωρίς επένδυση; Άλλο
zh-CN: 双簧管背带衬垫: 泡沫衬垫; 凝胶衬垫; 氯丁橡胶衬垫; 无衬垫; 其他
ko: 오보에 스트랩 패딩: 폼 패딩; 젤 패딩; 네오프렌 패딩; 패딩 없음; 기타